# 其他综合收益对净资产收益率和每股收益的影响

提问人：剑寒九州 时间：2020-04-09 08:11:28
请教陈老师及网友们，
我们做的一家公司今年归母的净利润是 3000 万元，但由于其他权益工具投资公允价值变动，计入其他综合收益的金额为-5000万元，那计算每股收益需要考虑其他综合收益的-5000万元吗？计算净资产收益率时，净资产较少，要考虑这部分吗？

回答人：chenyiwei
1 、其他综合收益并不是净利润的组成部分，故不影响每股收益计算。
2 、由其他综合收益引起的净资产变动，应纳入加权平均净资产收益率计算的分母予以考虑。实务中一般简化按照“全年其他综合收益发生额/2”纳入加权计算。